臺灣高等法院高雄分院刑事判決　　　　 94年度上易字第106號
　　上　訴　人
　　即　被　告　乙○○
上列上訴人因竊盜等案件，不服臺灣高雄地方法院93年度易字第
678 號中華民國93年9 月21日第一審判決（起訴案號：臺灣高雄
地方法院檢察署93年度偵字第6975號），提起上訴，本院判決如
下：
    主  文
原判決撤銷。
乙○○逾越牆垣竊盜，累犯，處有期徒刑拾月。
      事  實
一、乙○○曾因違反肅清煙毒條例案件，於民國85年間經法院判
    處有期徒刑3 年4 月確定，並於92年7 月31日縮刑期滿執行
    完畢。詎乙○○仍不警惕，竟意圖為自己不法之所有，於93
    年2 月5 日下午6 時8 分許，騎乘ＧＦ5 －883 號機車至坐
    落高雄縣大寮鄉○○段3166地號土地上甲○○建有牆垣之堆
    放廢五金場地（下稱系爭場地），以手移開堵住牆垣破洞之
    鐵皮進入系爭場地內，並竊取甲○○所有鋼板2 塊、鋁板1
    塊，而逾越牆垣安全設備竊盜。乙○○得手後，正自牆垣破
    洞走出之際，適中興保全公司保全員宋雲光據系爭場地設置
    之防盜警報器發出警報趕至查看，乙○○隨即趁機將竊得鋼
    板、鋁板丟棄附近稻田，宋雲光見狀遂阻止乙○○離去，惟
    乙○○仍趁隙棄車逃逸。嗣經警依遺留系爭場地之機車，而
    循線查獲上情。
二、案經高雄縣政府警察局林園分局報告臺灣高雄地方法院檢察
    署檢察官偵查起訴。
      理  由
一、訊據被告乙○○矢口否認有竊盜犯行，辯稱其係為上大號而
    進入系爭場地，並非意圖竊盜，且其係經由圍牆原有之破洞
    進入，並未毀損圍牆等語。
二、經查：
    (一)被告於事實欄所載時間，自系爭場地牆垣破洞進入系爭場
      地內之事實，已經證人即保全人員宋雲光於原審中結證明
      確（見原審卷第71、72頁），且被告就此部分事實亦不爭
      執，自堪以認定。
    (二)被告固辯稱其係為上大號而進入系爭場地，並非意圖竊盜
      等語。然證人即保全人員宋雲光於原審已結證稱：「‧‧
      ‧我有看到他（指被告）從那個洞出來」、「‧‧‧他跑
      掉後，事後警察到現場清查，在圍牆旁的稻田裡發現鋼板
      及鋁板。」、「當天現場裝設的警報器發出警報，那是當
      天第2 次發報，第1 次發出警報是下午2 點，我到現場查
      看，後面破洞的擋板仍是封住，也沒有可疑跡象，圍牆旁
      也沒有看到鋼板。第2 次發報時，我直接到現場就往後面
      破洞巡視，有看到1 部機車覺得很可疑，我將車子停在那
      部機車旁邊，然後看到他穿黃色雨衣從洞裡出來，我詢問
      他請他留下來查詢，他不肯配合並有一點心虛將雨衣脫下
      丟在現場。我停車時就打手機跟公司回報並請公司報警。
      被告往田裡跑，然後我追著他，他再往破洞跑然後繞回田
      裡就跑掉。」、「他跑掉沒多久警察就來了。我感覺他好
      像有丟什麼東西出來我們在現場找，然後才找到。」、「
      是他走出來時，他手有甩手的動作，所以我感覺他是手裡
      有東西，因為被我看到，所以有將東西甩掉的動作。不是
      他將東西丟出圍牆的動作。」、「我的感覺是他要跑，他
      往那個方向走，我跟上去要阻止他逃走。他沒有跟我去巡
      視現場的動作，也沒有確認有沒有東西從裡面丟出來。」
      等語明確（見原審卷第71～74頁），並有贓物領具附卷可
      稽（見警卷第12頁）。再參以被告苟僅進入系爭場地上大
      號，而未竊取鋼板及鋁板，被告大可留在場等候員警到場
      說明，豈有棄車趁機逃逸之理？是被告所辯，實與常情有
      違，顯係卸責之詞，不足採信。
    (三)至公訴人起訴認被告有毀壞牆垣之行為，既經被告否認，
      且證人即保全人員宋雲光於偵查中亦結證稱：「‧‧‧原
      本該洞就有了，但廠主甲○○是以鐵皮將該洞堵住，並且
      從裡面以石塊及廢五金重物堵住‧‧‧」等語（見偵查卷
      第16頁反面），復無其他證據足佐被告有毀壞堵住洞口鐵
      皮之情，被告毀壞牆垣之行為，即屬不能證明。
    綜上所述，被告逾越牆垣竊盜，事證明確，犯行洵堪認定。
三、核被告所為，係犯刑法第321 條第1 項第2 款之逾越牆垣竊
    盜罪。又被告曾因違反肅清煙毒條例案件，於民國85年間經
    法院判處有期徒刑3 年4 月確定，並於92年7 月31日縮刑期
    滿執行完畢，有臺灣高等法院被告全國前案紀錄表在卷足參
    ，被告於有期徒刑執行完畢後，5 年內再犯有期徒刑以上之
    本罪，為累犯，應依刑法第47條規定加重其刑。
四、原審以被告罪證明確，予以論罪科刑，固非無見，惟查，被
    告毀壞牆垣之行為，尚屬不能證明，已如前述，原判決認被
    告毀壞牆垣竊盜，即有未洽。被告上訴意旨辯稱未犯罪，雖
    無理由，但原判決既有上述可議之處，自應由本院撤銷改判
    。爰審酌被告有事實欄所載前科，竟不知警惕，仍意圖自己
    不法所有，逾越牆垣竊取他人財物，惟念及被告竊得財物不
    多，亦經被害人領回等一切情狀，仍如原審量處如主文所示
    之刑。
五、公訴意旨另以：被告無故進入系爭場地，係涉犯刑法第306
    條侵入建築物罪嫌。然系爭場地內並無建築物，已經原審至
    現場履勘已明，有現場照片附卷足憑（見原審卷第49～52頁
    ），被告進入系爭場地，即與刑法第306 條規定之無故侵入
    他人住宅、建築物或附連圍繞之土地構要件不符。公訴人因
    認被告此部份犯行與前開有罪部分屬牽連犯裁判上一罪關係
    ，故不另為無罪之諭知。
據上論結，應依刑事訴訟法第369 條第1 項前段、第364 條、第
299 條第1 項前段、刑法第321 條第1 項第2 款、第47條，判決
如主文。
本案經檢察官王登榮到庭執行職務。
中　　華　　民　　國　　94　　年　　4 　　月　　20　　日
　　　　　　　　　刑事第九 庭   審判長法　官 張明松
                                      法　官 任森銓
                                      法　官 郭玫利
以上正本證明與原本無異。
不得上訴。
中　　華　　民　　國　　94　　年　　4 　　月　　20　　日
                                      書記官 翁心欣
附錄本判決論罪法條
中華民國刑法第321條第1項第2款：
犯竊盜罪而有左列情形之一者，處6 月以上、5 年以下有期徒刑
：二毀越門扇、牆垣或其他安全設備而犯之者。
